【裁判字號】    98,抗,250
【裁判日期】    980715
【裁判案由】    聲請定其應執行刑
【裁判全文】
臺灣高等法院高雄分院刑事裁定           98年度抗字第250號
抗  告  人
即 受刑 人    甲○○
上列抗告人因檢察官聲請定執行刑案件，不服臺灣高雄地方法院
中華民國98年6 月16日裁定（98年度審聲字第2091號），提起抗
告，本院裁定如下：
    主  文
抗告駁回。
    理  由
一、本件受刑人所犯竊盜等如附表所示之11罪，業經本院及原審
    法院先後判處如附表所示之刑確定在案，有臺灣高等法院被
    告前案紀錄表及臺灣高等法院高雄分院96年度上訴字第1429
    號、97年度訴字第1151號判決各1 份在卷可稽，茲檢察官聲
    請定其應執行之刑，經審核認聲請為正當，而定其應執行之
    刑為有期徒刑4 年。
二、抗告人抗告意旨略以: 抗告人所犯各罪，均屬具關聯性之連
    續犯罪，應為屬於連續犯之單一判決，原審裁定不當，應更
    為適當之裁定云云。
三、按2 裁判以上所宣告之數罪，均裁判確定前所犯者，應依刑
    法第51條之規定，定其應執行之刑，刑法第53條定有明文；
    另數罪併罰，應依分別宣告其罪之刑為基礎，定其應執行刑
    ，此觀刑法第51條規定自明，故一裁判宣告數罪之刑，雖曾
    經定其執行刑，但如再與其他裁判宣告之刑定其執行刑時，
    前定之執行刑當然失效，仍應以其各罪宣告之刑為基礎，定
    其執行刑，不得以前之執行刑為基礎，以與後裁判宣告之刑
    ，定其執行刑（最高法院59年度台抗字第367 號裁定參照）
    。再按法律上屬於自由裁量事項，尚非概無法律性之拘束，
    在法律上有其外部界限及內部界限。前者法律之具體規定，
    使法院得以具體選擇為適當裁判，此為自由裁量之外部界限
    。後者法院為自由裁量時，應考量法律之目的，法院秩序之
    理念所在，此為自由裁量之內部界限。法院為裁判時，2 者
    均不得有所逾越。在數罪併罰而有2 裁判以上，應定其應執
    行刑之案件，法院所為刑之酌定，固屬自由裁量事項，然對
    於法律之內、外部界限，仍均應受其拘束，此有最高法院91
    年度台非字第32號及92年度台非字第187 號判決可資參照。
四、本件受刑人所犯如附表編號1 及編號2 所示之罪，固經本院
    96年度上訴字第1429號判決應執行刑為有期徒刑7 月確定；
    附表編號3 至編號11所示之罪，經台灣高雄地方法院97年度
    訴字第1151號判決應執行刑為有期徒刑3 年6 月確定，受刑
    人既有附表編號1 至編號11所示之11罪應定執行刑，則前揭
    2 判決重定應執行刑，自可更定該11罪之應執行刑。是法院
    定其應執行刑，不得逾越刑法第51條第5 款所定法律之外部
    界限，即不得重於附表編號1 至編號11所示11罪之總和，亦
    應受內部界限之拘束。準此，受刑人所犯附表所載之11罪，
    所處各如附表所載之刑，定其應執行刑為有期徒刑4 年，核
    無不合，本件抗告，並無理由，應予駁回。
五、據上論結，應依刑事訴訟法第412 條，裁定如主文。
中    華    民    國    98    年    7     月    15    日
                  刑事第二庭  審判長法  官  林正雄
                                    法  官  黃壽燕
                                    法  官  陳啟造
以上正本證明與原本無異。
不得再抗告。
中    華    民    國    98    年    7     月    15    日
                                    書記官  彭筱瑗


司法院資訊處製作；財團法人民間司法改革基金會備份。
